臺灣桃園地方法院刑事判決　　　　　　　　　　　　八十九年度易字第二八五五號
　　公　訴　人　臺灣桃園地方法院檢察署檢察官
　　被　　　告　丁○○
右列被告因竊盜案件，經檢察官提起公訴（八十九年度偵字第一四二六五號），本院
判決如左：
    主  文
丁○○無罪。
    理  由
一、公訴意旨略以：被告丁○○基於為自己不法所有之犯意聯絡，夥同真實姓名不詳
    綽號為「左拉」之成年男子，共同於八十八年九月十日六時許，在桃園縣平鎮市
    ○○路二八二巷五號前，竊取被害人戊○○所有車號ＫＸ─八０四五號自用小客
    車一部，得手後留供己用，而丁○○為掩人耳目，乃將己有車號ＫＩ─七二三七
    號車牌懸掛於前開車輛。嗣於八十八年十月十四日十七時許，前開車輛為警在乙○○位於桃園縣楊梅鎮高榮里北高山頂五號住處地下停車場前查獲，因認被告涉
    有刑法第三百二十條第一項之竊盜罪嫌。
二、按犯罪事實，應依證據認定之，無證據不得推定其犯罪事實；又不能證明被告犯
    罪者，應諭知無罪之判決，刑事訴訟法第一百五十四條、第三百零一條第一項分
    別定有明文。而認定不利於被告之事實，需依積極證據，苟積極證據不足為不利
    於被告事實之認定時，即應為有利於被告之認定，更不必有何有利之證據，最高
    法院三十年上字第八一六號判例意旨參照。
三、本件公訴人認被告涉有刑法第三百二十條第一項之竊盜罪嫌，係以被告自白、被
    害人戊○○指訴、證人丙○○證述及車輛竊盜車牌失竊資料個別查詢報表、車籍
    作業系統查詢認可資料各乙紙為主要論據。訊據被告固自承：車號ＫＩ—七二三
    七號紅色福特廠牌之自小客車係其所有等語不諱，惟堅決否認涉有竊盜犯行，辯
    稱：伊的車牌已經遺失，且查獲當日伊在看守所內，並未駕駛前開失竊車輛，伊
    未竊取車號ＫＸ—八０四五號自用小客車等語。經查：
  （一）證人即被害人戊○○於警訊及本院調查時陳稱：其所有之車號ＫＸ—八０四
        五號、福特廠牌紅色自用小客車，係於八十八年九月十日六時三十分許，在
        桃園縣平鎮市○○路二八二巷五號前失竊等語綦詳（八十八年度偵字第一六
        九三四號卷第五頁及本院九十年四月二十五日訊問筆錄），且有戊○○所立
        具之贓物認領保管單及車號ＫＸ—八０四五號自用小客車之車輛竊盜、車牌
        失竊資料個別查詢報表—查詢車輛認可資料各一紙在卷可憑（同右卷第九頁
        至第十頁），足認車號ＫＸ—八０四五號自用小客車，確於八十八年九月十
        日上午六時許，在桃園縣平鎮市○○路二八二巷五號前遭人竊取，惟尚難逕
        憑前開被害人指認及相關證據，認定竊車之人係被告。
  （二）被告雖曾於警訊時自承：「曾在八十八年九月初也不知日期在桃園縣平鎮市
        ○○里○○○○道路我記不清楚是深夜時間偷竊得來的。」、「我是與綽號
        左拉一起前往偷竊的，回家後將原車牌隨意丟棄換上我自有車牌ＫＩ—七二
        三七號裝上。但左拉真實姓名年籍我不知道。」等語，惟其嗣後於本院歷次
        調查時改稱：伊在警訊時所述不實在，因伊於八十八年十月十三日已因施用
        毒品案件進入勒戒所勒戒，故查獲時伊已在監並未竊取該車等語。經查：被
        告辯稱係於八十八年十月十三日因施用毒品案件，進入臺灣桃園看守所觀察
        勒戒一節，有臺灣桃園地方法院法務部在監在押資料表一份在卷可按，被告
        所辯堪以採信，足認被告於本件員警查獲贓車時，確實係在勒戒所內施以觀
        察、勒戒，並無可能親將右開贓車駕駛至乙○○住處地下停車場內。惟查：
        被告於八十八年九月十日即戊○○所有之自用小客車遭竊時，並未在監押，
        此亦有前開在監在押資料表一份附卷可憑，從而被告辯稱因人在監所內，即
        無可能竊取右開自用小客車云云，即與事實尚有出入。然被告既已否認警訊
        所言，且其警訊並未確切指出竊盜地點、時間等重要事項，是其警訊非無瑕
        疵可指，何況，又無證據證明其真實，因此，即難認被告自白為可採信，從
        而即難憑該有瑕疵之警訊自白，認定被告涉犯本件竊盜罪嫌。
  （三）證人丙○○於警訊雖證稱：曾在查獲前十幾日看見丁○○及「左拉」在使用
        一部車牌ＫＩ—七二三七號之自用小客車，後來在查獲前五天左右，因想到
        丁○○家門前有一部無牌照紅色自小客車，其無意間提起，另一位綽號「阿
        三」之朋友即說該部懸掛車牌ＫＩ—七二三七號之紅色自小客車，係丁○○
        所竊，並將丁○○所有之車牌套上去而已，後來丁○○也曾說該車係其所竊
        ，查獲當日，係左拉將右揭懸掛ＫＩ—七二三七號車牌之自用小客車開到乙○○住處地下停車場等語（同右卷第三頁背面至第四頁）。惟證人丙○○於
        警訊時僅陳稱：聽聞被告竊取一部紅色福特自用小客車等語，惟證人丙○○
        就「係何人於何時、何地竊取車號ＫＸ—八０四五號自用小客車」之犯罪事
        實，既非親見親聞，是證人丙○○於警訊時所述，充其量亦僅係屬聽聞他人
        傳言之傳聞證據，尚難遽採，再者，其稱是聽被告自言竊盜一節，非但有違
        常情，且為被告所否認，何況其嗣後於本院調查時，則改證稱：曾在丁○○
        家門口看過兩輛同款之紅色自用小客車，其中一輛自用小客車上有懸掛車牌
        ，但車號幾號已經忘記，另一輛則未懸掛車牌，而常在丁○○住處施用毒品
        之甲○○（即左拉）、陳豐仁及綽號「阿三」之人，均曾使用過該台懸掛車
        號之自用小客車，其在警訊時並未曾說丁○○告知竊取該車，查獲當日係乙○○載其至住處，而甲○○則駕駛該贓車至乙○○住處欲向乙○○借車使用
        ，後來甲○○發生車禍，警方循車牌找到車主陸俊祥，並在地下室內發現贓
        車等語（本院九十年五月十五日訊問筆錄參照），前後之指證不一，難予輕
        信。又證人甲○○於本院調查時則證稱：曾看見丁○○住處外，有兩台同款
        之紅色福特轎車，一台有掛車牌、一台沒有掛車牌，有掛車牌那台車子較新
        ，但是車牌幾號不記得，其曾看見陳豐仁、丙○○開過那台有掛車牌之車子
        ，而於警察查獲當天，則係乙○○駕車載伊，其未曾開過右揭兩部紅色福特
        轎車等語（本院九十年六月八日訊問筆錄參照），並未指稱被告涉案，反是
        指稱證人丙○○，從而證人丙○○及甲○○就何人曾使用右開紅色福特轎車
        及當日係何人駕駛該贓車至乙○○住處等情，陳述互有矛盾，且無其他積極
        證據足資認定其二人所述為真，均尚難逕信。
    綜上所述，公訴人認被告涉有竊盜罪嫌之證據，均不足以證明被告確犯本件竊盜
    罪，從而，雖無對被告有利之證據，亦難僅因被告之車牌，係懸掛在同色同款之
    被害人戊○○失竊車輛上，即認上開贓車係被告所竊。此外，復已查無其他積極
    證據足認被告確有竊盜犯行，揆諸首揭說明，既不能證明被告犯罪，即應為無罪
    之諭知。
據上論斷，應依刑事訴訟法第三百零一條第一項，判決如主文。
本案經檢察官林良蓉到庭執行職務
中      華      民      國    九十一    年      八      月      六      日
                                    臺灣桃園地方法院刑事第六庭
                                        審判長法  官  周 政 達
                                              法  官  黃 永 定
                                              法  官  簡 婉 倫
右正本證明與原本無異。
如不服本判決，應於判決送達後十日內向本院提出上訴狀( 應附繕本 )，上訴於
臺灣高等法院。
                                              書記官  王 泰 元
中      華      民      國    九十一    年      八      月      六      日
